# **TAOUFIK BOUSSEMOUSSE**

# DÉVELOPPEUR WEB FULL-STACK

Montréal, QC +1 (579) 372 5166

+1 (579) 372 5166 Français

<u>Boussemoussetaoufik@gmail.com</u> Anglais

<u>https://www.linkedin.com/in/t-boussemousse</u>

<u>https://www.boussemousse.com</u> Arabe



## **PROFILE PROFESSIONNEL**

Développeur diplômé en Programmation et Technologies Internet. Je me spécialise dans le développement web full-stack, en créant des expériences utilisateur fluides et des solutions backend robustes. Doté d'un talent pour la résolution de problèmes, je prospère en créant un code élégant qui a un impact, en utilisant des technologies telles que JavaScript, Jquery, React et Node.js. J'explore en permanence de nouveaux outils et techniques pour rester à la pointe du paysage technologique en constante évolution. Ingénieux et organisé, je suis également reconnu pour mon esprit d'équipe, mon solide sens du travail et ma volonté de relever de nouveaux défis pour contribuer au succès de projets innovants.

# **COMPÉTENCES**

- ◆ Langages de programation: Java EE, Java SE, JavaScript, C, C++, C#, PHP.
- Technologies web: HTML5, CSS, Bootstrap, Node.js, ReactJs, JQuery, NPM, XML, JSON, REST API.
- Bases de données: SQL, Sqlite, MYSQL, PostgreSQL, Firebase.
- IDE: Android Studio, Eclipse, Visual Studio, Visual Studio Code, NetBeans.
- Systèmes de gestion : GitHub, BitBucket, FileZilla.
- ◆ Logiciel de graphiques et de diagrammes: Draw.io, Figma, ArgoUML.
- Outils externes Gestion des tâches: Photoshop, PostMan, Microsoft Office Suite, Trello, Asana, Jira.

## **FORMATIONS**

## Programmation et Technologies Internet, Attestation d'études collégiales

Collège Universel - Montréal Mai 2022 – Février 2024

## Sciences économiques et Gestion, License

Faculté des Sciences Juridiques Economiques et Sociales – Maroc

*2015 – 2018* 

## **EXPÉRIENCES PROFESSIONNELLES**

# Intégrateur et Développeur Web3, Stage

Marketing & Media Intl Group - Montréal

Novembre 2023 - Février 2024

- Effectuer des travaux de test et développement.
- Expérience dans l'utilisation d'APIs blockchain pour récupérer des données en temps réel.
- Intégration de données blockchain dans des applications web.
- Intégration des modes de paiement Web3.

# Développeur Web Full-Stack, Freelancer

2018 - 2022

- Concevoir et implémenter l'interface utilisateur d'une application web.
- Créer et maintenir la logique applicative côté serveur.
- Gérer les bases de données et assurer la manipulation efficace des données.
- Implémenter des API pour permettre la communication entre le front-end et le back-end.

## **AUTRES EXPÉRIENCES**

## Ouvrier d'entretien

Centre de services scolaire Marguerite-Bourgeoys, Montréal

Août 2022 - Février 2024

- Exécuter des travaux d'entretien ménager des bâtiments, des terrains et des équipements.
- S'assurer de nettoyer et désinfecter plusieurs fois par jour les surfaces les plus utilisées.
- ◆ Veiller au bon fonctionnement des systèmes d'éclairage, de chauffage et de ventilation.
- Utiliser différents équipements (ex. : zamboni, auto-récureuse, etc.).

## Stagiaire en Gestion de Stock

Société Bicha et Cie, Maroc

Février 2019 - Mai 2019

- Planifier les livraisons avec les fournisseurs.
- Suivre les critères de performance des fournisseurs (délais de livraison, respect des conditions négociées par l'entreprise).
- Contrôler qualitativement et quantitativement les marchandises.
- Négocier des solutions de rechange avec les fournisseurs en cas de dysfonctionnement, parfois dans l'urgence.

# Stagiaire en Assistance Comptable

Zarotti, Maroc

Février 2018 – Mars 2018

- Aider aux opérations quotidiennes du département des finances, y compris le classement, la production de rapports, l'examen du budget, etc.
- Tenir à jour les dossiers comptables, en s'assurant que tous les fichiers sont à jour.
- Préparer des rapports financiers réguliers pour la direction.
- Collaborer avec l'équipe financière pour analyser les données financières et proposer des améliorations.